臺灣桃園地方法院交通事件裁定　　　　　　　　　　九十三年度交聲字第一二六號
　　異　議　人
　　即受處分人　甲○○
　　處分機關　交通部公路總局新竹區監理所中壢監理站
右列受處分人因違反道路交通管理處罰條例案件，對於交通部公路總局新竹監理所中
壢監理站中華民國九十三年三月二日壢監裁字第裁五三—ＡＡＩ００００五０號違反
道路交通管理事件裁決書所為之處分（原處分案號：臺北市政府警察局舉發違反道路
交通管理事件通知單北市警交大字第ＡＡＩ００００五０號），聲明異議，本院裁定
如左：
        主  文
原處分撤銷。
甲○○不罰。
        理  由
一、聲明異議意旨略以：異議人即受處分人甲○○未曾在台北市騎乘機車，亦未曾因
    交通違規而為警攔檢開具罰單，故本件臺北市政府警察局於九十二年二月十六日
    寄予異議人之北市警交大字第ＡＡＩ００００五０號舉發違反道路交通管理事件
    通知單影本，其上簽名亦非異議人所簽，爰具狀向本院聲明異議。
二、按法院受理有關交通事件，準用刑事訴訟法之規定，道路交通管理處罰條例第八
    十九條定有明文；而犯罪事實應依證據認定之，無證據不得認定犯罪事實，刑事
    訴訟法第一百五十四條第二項則定有明文，是舉發機關於受處分人就違規事實有
    爭執時，亦應負舉證責任。經查：
（一）上開裁罰除舉發違反道路交通管理事件通知單之記載及證人即開立前開舉發單
      之警員白錫光之證述外，舉發機關並未當場製作舉發照片或其他錄音、錄影等
      證據一併移送監理機關作為裁決依據，此經證人白錫光到庭證稱本件為其逕行
      舉發等語自明。
（二）本件異議人辯稱其未曾於九十年十二月八日下午五時三十四分許，在台北市○
      ○路、西藏路口，因交通違規而為警攔停舉發等情，業據證人白錫光於本院九
      十三年五月六日調查時結證稱：「（問：是否可以說明當時開立舉發單的情形
      ？）由於時間隔太久了，我忘記了。從舉發單上記載可以知道當時是把違規人
      攔下後開立舉發單的。」、「（問：當時違規人是否為在庭異議人？）時間太
      久不記得了。」、「（問：舉發單上被通知人的地址是如何得知的？）我們依
      據異議人的身分證字號、違規車輛車號及違規事實、地點輸入後電腦會自行下
      載卷附舉發單。該電腦是與監理站連線的。」、「（問：舉發單上之車號及車
      輛種類是否你輸入電腦後，電腦回傳列印出的？）是。」、「（問：是否記得
      當時違規人是男性還是女性？）男性。」、「（問：當時違規人的年紀？）時
      間太久忘記了。」、「（問：當時違規人出示何種證件？）駕照。我們都是按
      照違規人的駕照輸入。」、「（問：是否有查詢ＧＸＡ─○六三之車籍資料？
      ）我們有看行照，行照與當時違規人所騎的機車是相符的，至於行照上的車主
      是何人我忘記了。」、「（問：有無可能違規人有使用偽造或變造之證件出示
      予你們？）不能排除有這個可能，但我們當場無法對證件之真偽做出判斷。」
      、「（問：除舉發單外，有無其他證據可以佐證當時的舉發對象是針對異議人
      所舉發的？）證人答沒有，那是因為當場違規而為警攔停下來的，所以沒有拍
      照也沒有錄影存證。」、「（問：當時在檢查違規人出示之駕照時，有無發現
      該駕照已經逾期未換發之紀錄？）應該是沒有逾期。」等語在卷，足徵證人白
      錫光在對本件違規行為人開單舉發時，並未要求該違規行為人出示身分證件，
      以翔實核對該名違規行為人是否即為其所出示駕駛執照上所載之「甲○○」本
      人無訛。
（三）另根據前開舉發單上記載之違規車輛車牌號碼為「ＧＸＡ—０六三號」，車主
      為康麗雀，車主籍設台北縣板橋市○○○路一０三巷十四之一號乙節，此有機
      車車籍查詢資料乙份附卷可稽，經本院二度傳喚康麗雀到庭未果，異議人復稱
      ：不認識康麗雀此人等語，則何以異議人會於右揭違規時地騎乘車牌號碼ＧＸ
      Ａ—０六三號重型機車為警攔停舉發，即有可疑之處。
（四）綜上所述，證人白錫光所見之違規者恐非異議人本人，又其所舉發之違規車輛
      並非異議人所有，加以異議人自陳與本件違規車輛之車主康麗雀素不相識等情
      ，業如前述，顯見員警之舉發諒有錯視誤認之處，本件原處分機關未經詳查，
      逕依執勤員警之錯誤舉發即裁處異議人罰鍰，顯有未洽。異議人聲明異議，指
      摘原處分不當，為有理由，自應由本院將原處分撤銷，並諭知異議人不罰。至
      本件違規者之確實姓名年籍，應由該管機關確實查明後予以裁罰，併此敘明。
三、依道路交通管理處罰條例第八十七條第二項、道路交通案件處理辦法第二十條前
    段，裁定如主文。
中      華      民      國      九十三  年      六      月    二十八    日
                                臺灣桃園地方法院交通法庭
                                    法  官  胡芷瑜
右正本證明與原本無異。
如不服本裁定，應於裁定送達後五日內向本院提出抗告狀。
        書記官  劉晨輝
中      華      民      國      九十三  年      七      月      五      日
